Config:
  hfst:
    Gen: ../../../src/generator-gt-norm.hfst
    Morph: ../../../src/analyser-gt-norm.hfst
  xerox:
    Gen: ../../../src/generator-gt-norm.xfst
    Morph: ../../../src/analyser-gt-norm.xfst
    App: lookup

Tests:

# todo:
# Proofread the gold standard (below)
# Then: run analyser, then correct. 


  Verb - piikaroiđa: # Verb 'to bring' - ei tsekattu
     piikaroiđa+V+Inf: piikaroiđa
     piikaroiđa+V+Act+Ind+Prs+Sg1: piikaroitten
     piikaroiđa+V+Act+Ind+Prs+Sg2: piikaroittet
     piikaroiđa+V+Act+Ind+Prs+Sg3: piikaroittee
     piikaroiđa+V+Act+Ind+Prs+Pl1: piikaroittema
     piikaroiđa+V+Act+Ind+Prs+Pl2: piikaroittetta
     piikaroiđa+V+Act+Ind+Prs+Pl3: piikaroithaan
     piikaroiđa+V+Act+Ind+Prt+Sg1: piikaroittin
     piikaroiđa+V+Act+Ind+Prt+Sg2: piikaroittit
     piikaroiđa+V+Act+Ind+Prt+Sg3: piikaroitti
     piikaroiđa+V+Act+Ind+Prt+Pl1: piikaroittima
     piikaroiđa+V+Act+Ind+Prt+Pl2: piikaroittitta
     piikaroiđa+V+Act+Ind+Prt+Pl3: piikaroithiin
     piikaroiđa+V+Act+PrfPrc+Sg+Nom: piikaroinu
     piikaroiđa+V+Pass+PrfPrc+Nom: piikaroitu
     piikaroiđa+V+Act+PrfPrc+Pl+Nom: piikaroinheet

     piikaroiđa+V+Act+Cond+Sg1: piikaroisin
     piikaroiđa+V+Act+Cond+Sg2: piikaroisit
     piikaroiđa+V+Act+Cond+Sg3: piikarois
     piikaroiđa+V+Act+Cond+Pl1: piikaroisimma
     piikaroiđa+V+Act+Cond+Pl2: piikaroisitta
     piikaroiđa+V+Act+Cond+Pl3: piikaroittais
     piikaroiđa+V+Pass+Cond: piikaroittais

     piikaroiđa+V+Act+Imprt+Sg2: piikaroitte
     piikaroiđa+V+Act+Imprt+Pl2: piikaroikkaa
     
     piikaroiđa+V+Act+Inf3+Ine: piikaroittemassa
     piikaroiđa+V+Act+Inf3+Ela: piikaroittemasta
     piikaroiđa+V+Act+Inf3+Ill: piikaroittemhaan
     piikaroiđa+V+Act+Inf3+Ade: piikaroittemalla
     piikaroiđa+V+Act+Inf3+Abe: piikaroittematta
